# 哪里可以查询某个注册会计师签字的报告(审计or验资）？

提问人：paipai 时间：2013-05-20 16:42:35
我以前查询过，某注册会计师签字过的所有报告，请问链接地址哪里？谢谢了。

回答人：chenyiwei
按照财政部和中注协的报备管理规定，所有事务所出具的审计、验资等报告都应通过财政部“会计行业管理网”（www.acc.gov.cn）进行报备。也只有这个网站才具备全国所有CPA签署报告情况的完整数据库。但这个网站并未开放如你所说的查询功能。